【裁判字號】    92,上訴,1281
【裁判日期】    920909
【裁判案由】    偽造文書等
【裁判全文】
臺灣高等法院臺中分院刑事判決                  九十二年度上訴字第一二八一號
    上  訴  人
    即 自 訴人  甲○○
    被      告  乙○○
右上訴人因偽造文書案件，不服臺灣台中地方法院九十二年度自字第三二○號中華民
國九十二年六月三日第一審判決，提起上訴，本院判決如左：
    主      文
上訴駁回。
    理      由
一、本案經本院審理結果，認被告乙○○被訴偽造文書犯行係屬不能證明，其證據及
    理由，業據第一審判決書理由欄記載甚詳，爰引用之（如附件）。原審以不能證
    明被告犯罪，而依刑事訴訟法第三百零一條第一項規定，諭知無罪之判決，經核
    認事用法，並無不合，自訴人上訴意旨雖猶謂「依被告提出法庭之帳簿，其中記
    載九十年十一月七日買貨三十七萬五千七百六十二元，當天為星期六銀行公休日
    ，且自訴人於九十年十一月十六日始第一次匯入資金二十五萬元，被告如何支付
    該三十七萬餘元貨款，又所買之成品並無收據可證明，應為被告之存貨，至於丙○○並未受僱於被告以及被告最多只能領到九十一年一月二十二日合夥終止前，
    營運期間二個月之薪資，帳簿記載丙○○領取薪資十二萬五千元，被告領取四個
    月薪資十八萬元，均有不實，另外被告列乾股二十萬元，自訴人並未同意，又被
    告係於九十一年一月四日佯稱受黑道逼債，向告訴人訛詐二十萬元，後來於九十
    二年一月二十三日方向自訴人要求增資被拒絕，於帳簿記載該二十萬元係股東
    甲○○借公司，足見詐欺之事實明確。」云云，經訊之被告則否認雙方合夥於九
    十一年一月間即為終止之情事，於本院供稱「合夥事業係經營至九十一年七月間
    ，自訴人方以存證信函通知終止。」等語，而質之自訴人亦自承「與被告合夥終
    止，雙方並未立契約，被告於九十一年一月間說合夥已欠資金，伊一直找被告結
    算但未找到，所以未能結算終止合夥，方於同年七月二日寫存證信函通知合夥於
    一月二十二日終止。」云云，顯見雙方並未於九十一年一月間合意終止合夥契約
    ，迨至同年七月間雙方始就終止合夥事業達成協議，自不能以自訴人片面於存證
    信函內所提之日期九十一年一月二十二日為合夥終止期日至明，又本院訊之證人
    丙○○供稱：「（問：你為何帳簿記載十一月十七日買進三十七萬餘元的貨？）
    答：因為在這之前，陳小姐已經向人訂購，等自訴人匯錢進來，即將錢交給買玉
    石的人，再陸陸續續進貨，所以就統一記載十七日買貨。（又問：你是否知道他
    們合夥情形？乙○○向甲○○借二十萬的事情，你知道嗎？聽過自訴人提及被告
    欠黑道二十萬元被逼債的事情？）答：被告找甲○○合夥，我先提議，都有陪同
    被告到場找自訴人，陳小姐沒資金，甲○○出五十萬元，陳小姐拿出珠寶折抵三
    十萬，充作股金，甲○○還同意給陳小姐二十萬的乾股，我知道乙○○借二十萬
    的事，我先找張先生說公司沒有資金，請他增資，他不願意，後來陳小姐自己去
    找他，過程如何我不清楚，後來這筆錢二十萬元確實有進帳。我知道她沒有欠黑
    道二十萬被逼債，如果有這回事，我每天與陳小姐在一起工作就應該會知道。我
    有受僱於被告領了四個月薪水，下午我都在公司工作。」等情，則本件被告帳簿
    所記九十年十一月十七日購買三十七萬餘元貨品，僅在表明合夥有陸陸續續支付
  價金購買該批貨品之事實，又自訴人已承認進貨之三十七萬餘元之貨材與原先被
    告出資之八十七件成品並不相同，只是類似，並非同一貨品等情，是被告確有實
    際為合夥取得該批貨品，是被告關於九十年十一月十七日進貨三十七萬餘元之記
    載尚無不實可言，另質之自訴人亦自承「合夥期間，都由被告處理合夥珠寶業務
    ，伊未參與，只有出資，每月以四萬五千元僱用被告，合夥業務全權由被告處理
    。」云云，而雙方既係於九十一年七月間始終止合夥關係，被告於經營合夥事業
    期間，領取薪資十八萬元，並依營運業務所需僱用丙○○工作，所發放薪金十二
    萬五千元，自亦無不實之情事，至於乾股二十萬元列帳，以及被告向自訴人借得
    二十萬元等情，係得自訴人同意，業經證人丙○○供述如上，而被告既全權負責
    合夥業務，其係以向自訴人借得款項用供合夥資金週轉所需，應屬其權限範圍，
    其所載無非表明係向自訴人借款供合夥週轉，自訴人指其以黑道逼債詐欺借用該
    款項，並無證據資為證明，本件自訴人所指訴之事實，尚乏證據證明，其與被告
    合夥間，對被告負責營運方式有不同意見，所涉糾紛，應屬民事糾葛，自訴人於
    本案之前先後告訴被告背信、侵占以及自訴竊盜，均經認定被告不成立犯罪在案
    ，自訴人欲解決雙方合夥關係，自宜循民事途逕為之，併為敘明。本件自訴人認
    應就被告予以論罪科刑，而指摘原判決不當，為無理由，應予駁回。又被告經合
    法傳喚，無正當理由不到庭，本院認不待其陳述，逕行判決。
二、據上論斷，應依刑事訴訟法第三百七十三條、第三百六十八條、第三百七十一條
    ，判決如主文。
中      華      民      國      九十二     年     九      月     九     日
                                臺灣高等法院臺中分院刑事第四庭
                                      審判長法  官  洪  耀  宗
                                            法  官  劉  登  俊
                                            法  官  蕭  錦  鍾
右正本證明與原本無異。
不得上訴。
                                            書記官  蘇  昭  文
中      華      民      國      九十二     年     九      月     十     日
                                                                        Ｉ


司法院資訊處製作；財團法人民間司法改革基金會備份。
